【裁判字號】    87,自,552
【裁判日期】    891031
【裁判案由】    違反著作權法
【裁判全文】
臺灣高雄地方法院刑事判決                          八十七年度自字第五五二號
    自  訴  人  丙○○
    代  理  人  蔡英美
                陳雲壤
                張秀鑭
    被      告  丁○○
    被      告  乙○○
    被      告  戊○○
    被      告  己○○
    被      告  甲○○
右列被告等因違反著作權法案件，經自訴人提起自訴，本院判決如左：
    主  文
丁○○自訴不受理。
乙○○、戊○○、甲○○、己○○管轄錯誤。
    理  由
一、自訴意旨略以：被告丁○○於八十七年六月九日經檢察官於臺灣高雄地方法院檢
    察署八十六年偵續字第三一七號案件命警搜索丁○○高雄市○○區○○路八十二
    號，查獲相關自訴人丙○○擁有著作權之民安牌瓦斯安全防爆器及帳單、出貨單
    等物，因認丁○○繼續有販賣該等瓦斯安全防爆器，侵害其著作權。又查獲之銷
    貨單中有遠寶國際股份有限公司銷售上述瓦斯防爆器予乙○○、戊○○，甲○○
    、己○○之銷貨單，因認彼等亦侵害其著作權云云。
二、丁○○自訴不受理部分：按同一案件經檢察官終結偵查者，不得再行自訴。八十
    九年二月九日修正前之刑事訴訟法第三百二十三條第一項定有明文。又同不得提
    起自訴而提起者，應諭知不受理之判決。刑事訟訴法第三百三十四條亦有明定。
    查被告丁○○於八十六年一月七日在高雄市○○區○○路八十二號，為警查獲自
  訴人丙○○擁有著作權之民安牌瓦斯安全防爆器，經高雄市政府警察局移送及丙○○訴請臺灣高雄地方法院檢察署偵辦，經檢察官以八十六年度偵字第一四八二
    號、第三二三八號不起訴處分，嗣雖經該偵查案件之告訴人丙○○聲請再議，經
    臺灣高等法院高雄分院檢察署發回續查。另分八十六年度偵續字第三一七號案件
    續行偵查，然此案既曾經不起訴處分，即屬經檢察官終結偵查之案件。本件自訴
    意旨所指被告丁○○於八十七年六月九日經檢察官於臺灣高雄地方法院檢察署八
    十六年偵續字第三一七號案件命警搜索高雄市○○區○○路八十二號，再度查獲
    相關自訴人丙○○擁有著作權之民安牌瓦斯安全防爆器及帳單、出貨單，侵害自
    訴人之著作權之犯行，與前揭曾經不起訴處分之犯行，被查獲地點、侵害之著作
    權均相同，且係於該前案即八十六年度偵續字第三一七號案件偵查中再度搜索查
    獲，時間亦屬緊接，自應認係基於同一概括犯意為之，應屬連續犯之同一案件，
    前案既已因曾經檢察官偵查終結而不得自訴，本案自訴部分與該前案犯行既係連
    續犯之同一案件，自不得割裂而認係得自訴。綜上所述，揆諸上揭規定，本件自
    訴意旨所指被告丁○○再度侵害其著作權之犯行應係不得自訴，爰依刑事訴訟法
    第三百三十四條、第四百四十三條準用第三百零七條之規定，不經言詞辯論，逕
    為公訴不受理之判決。此外，本件自訴被告丁○○部分之自訴日期為八十七年八
    月十八日，自訴要件之合法性，自應以提起自訴時之刑事訴訟法第三百二十三條
    第一項為認定依據，附此敘明。
三、按案件由犯罪地或被告之住所、居所或所在地之法院管轄，此為刑事訴訟法第五
    條第一項所規定。又無管轄權之案件，應諭知管轄錯誤之判決，同法第三百零四
    條前段定有明文。本件被告乙○○、戊○○、甲○○、己○○之住居所分別在台
    南市○區○○路一五五巷一號、台南市○區○○○街五十巷六號、台南市○區○○路二段三０一巷四三弄二號、嘉義市○區○○街三０四號，此業經各該被告當
    庭庭呈身份証並經記明筆錄可憑。又被告等人係經營瓦斯爐及瓦斯調整器販賣業
    務，販賣地點分別在台南市○○路、台南市○區○○○街五十巷六號、台南市○
    區○○路二段三０一巷四三弄二號、嘉義市○區○○街三０四號等事實亦經被告
    四人到庭陳述明確，且自訴人亦未提供任何被告四人有於高雄縣、市販賣之証據
    供查証。被告乙○○、戊○○、甲○○、己○○等人之住、居所及犯罪地點顯均
    不在高雄縣市。又自訴人雖主張被告乙○○、戊○○、甲○○、己○○與另一被
    告丁○○有共犯關係，而認本院對被告乙○○、戊○○、甲○○、己○○部分亦
    有相牽連管轄權。然依自訴意旨觀之，丁○○係遠寶公司之人員，與遠寶公司之
    客戶被告乙○○、戊○○、甲○○、己○○等人係上下游關係，彼此對各自之犯
    罪並無何犯意連絡或行為分擔，自無成立共犯之餘地，自訴人之主張尚有誤會。
    自訴人誤向本院提起自訴，揆諸首開規定自有未合，爰依刑事訟訴法第三百四十
    三條準用第三百零四條前段、第三百零七條，不經言詞辯論，逕行諭知管轄錯誤
    之判決。
據上論結，應依刑事訴訟法第三百零四條前段、第三百零七條、第三百三十四條、第
三百四十三條、判決如主文。
中      華      民      國    八十九      年    十      月    三十一    日
                                  臺灣高雄地方法院刑事第七庭
                                      法  官  蔡  國  卿
右正本證明與原本無異。
如不服本判決，應於判決送達後十日內，向本院提出上訴狀。
                                      書記官  邱  靜  銘
中    華      民      國    八十九      年    十      月    三十一    日


司法院資訊處製作；財團法人民間司法改革基金會備份。
